【裁判字號】    95,重訴,1215
【裁判日期】    951110
【裁判案由】    確認契約關係存在等
【裁判全文】
臺灣臺北地方法院民事判決            95年度重訴字第1215號
原      告  乙○○
被      告  長虹建設股份有限公司
法定代理人  甲○○
訴訟代理人  鍾開榮律師
上列當事人間確認契約關係存在等事件，本院判決如下：
    主  文
原告之訴駁回。
訴訟費用由原告負擔。
    事實及理由
一、原告起訴主張略以：被告於93年10月間在台北市內湖區○○
    ○路○段296巷65號搭建樣品屋銷售「長虹春曉」預售房屋，
    並由銷售人員引導原告參觀其所搭建之樣品屋，並散發精美
    之DM，由於樣品屋寬敞明亮、豪華氣派，銷售人員亦再三強
    調房屋興建完成後之大小規格與樣品屋完全相同，原告乃決
    定購買預售屋松林區編號A1棟第7樓房屋（含車位）及其基
    地持分，並已交付訂金及簽約金菳214萬元。94年1月4日原
    告至樣品屋丈量後，發現尺寸有異，乃要求銷售人員轉知被
    告提出正式之樣品屋尺寸圖，惟被告遲未提出，原告乃於94
    年1月7日欲至法院聲請證據保全，途中原告至系爭樣品屋現
    場赫然發現被告已在搬運物品，並拆除樣品屋，被告之職員
    與原告發生拉扯，並造成原告友人之傷害，復於94年1月8日
    以電話恐嚇原告，原告乃向被告公司負責人及其職員提出刑
    事告訴。95年5月間原告發現被告已長達4個月未催告繳款，
    乃於同年月19日函被告惠寄繳款通知書，經被告於95年5月
    25日函復暫停收款，嗣被告申請調解，經原告拒絕，被告乃
    委請律師於95年9月6日來函表示原告片面主張買受及交付房
    屋坪數之意思表示，顯與被告公司出賣房屋坪數之意思表示
    及雙方所簽契約不相符合，則本件雙方買賣房屋標的範圍之
    意思表示自屬不合致，則該法律行為自始不成立生效云云，
    然兩造所簽訂買賣契約已依法成立生效，被告詐欺行為敗露
    ，求和不成，竟主張兩造契約自始不成立，原告自有提起本
    件確認之訴之利益等語。並聲明：確認原告與被告就坐落台
    北市○○區○○段3小段21-2、3等地號土地上，編號A1棟第
    7樓房屋一戶及上開建物地下一層編號10、11號平面式停車
    位之買賣契約關係存在。
二、按原告之訴，依其所訴之事實，在法律上顯無理由者，法院
    得不經言詞辯論，逕以判決駁回之，民事訴訟法第249條第2
    項定有明文。次按，確認法律關係成立或不成立之訴，非原
    告有即受確認判決之法律上利益者，不得提起之，民事訴訟
    法第247條第1項前段定有明文。所謂即受確認判決之法律上
    利益，係指因法律關係之存否不明確，致原告在私法上之地
    位有受侵害之危險，而此項危險得以對於被告之確認判決除
    去之者而言，故確認法律關係成立或不成立之訴，苟具備前
    開要件，即得謂有即受確認判決之法律上利益（最高法院42
    年台上字第1031號判例要旨參照），而此項權利保護要件是
    否具備，應以事實審言詞辯論終結時之狀態為準，倘於言詞
    辯論終結前已不備該項要件，法院仍應為原告敗訴之判決。
    查本件原告主張兩造業已簽訂上開房屋及車位之買賣契約（
    下稱系爭買賣契約），並已依約繳納部分價款，惟被告竟以
    存證信函表示買賣契約自始不成立生效等情，固據其提出原
    證2之房屋及土地買賣契約書、原證2-1統一發票、原證9之
    存證信函為證，是原告主張之事實尚非全然虛妄。惟被告之
    訴訟代理人於本院審理時陳稱：「我們承認兩造確實有簽立
    買賣契約書，但對於被告應交付給原告房屋的面積我們有爭
    執，我們並不否認買賣契約關係存在。」等語（見本院95年
    11月8日言詞辯論筆錄），則被告既於本院審理時已不爭執
    系爭買賣契約關係之存在，則原告提起本件確認之訴，即欠
    缺權利保護必要，揆諸上揭說明，原告之訴顯無理由，自應
    由本院不經言詞辯論，逕予駁回。
三、訴訟費用負擔之依據：民事訴訟法第78條。
中    華    民    國    95    年    11    月    10    日
                        民事第二庭    法  官  林欣蓉
以上正本係照原本作成
如對本判決上訴，須於判決送達後20日內向本院提出上訴狀
中    華    民    國    95    年    11    月    10    日
                                      書記官  黃慧怡


司法院資訊處製作；財團法人民間司法改革基金會備份。
